【裁判字號】    92,訴,143
【裁判日期】    920820
【裁判案由】    偽造文書等
【裁判全文】
臺灣基隆地方法院刑事判決                            九十二度訴字第一四三號
    公  訴  人  臺灣基隆地方法院檢察署檢察官
    被      告  戊○○
右列被告因偽造文書等案件，經檢察官提起公訴（九十一年度偵緝字第二七七號、九
十一年度偵字第四六二五號、九十二年度偵字第六號、第四二號）及移
九十二年度偵字第一五二五號、第一七九一號），本院判決如左：
    主  文
戊○○連續行使偽造私文書，足以生損害於他人，累犯，處有期徒刑貳年。如附表貳
所示信用卡簽帳單上偽造之「丑○○」署押玖枚、卯○○英文署押「ＷＥＩ」貳枚均
沒收。
    事  實
一、戊○○前因違反肅清煙毒條例案件，經本院判處有期徒刑三年六月，於民國八十
    六年十二月三日假釋出監，八十八年十二月一日假釋未經撤銷而執行完畢，又因
    詐欺案件經本院判處有期徒刑四月，於九十一年七月三十一日執行完畢。詎其仍
    不知悔改，復基於意圖為自己不法所有之竊盜概括犯意，於附表壹所示之時間、
    地點，乘壬○○、丑○○、康登傳、卯○○、庚○○、甲○○、子○○○及癸○
    未注意管理注意之際，竊得壬○○等八人如附表壹所示機車、信用卡、現金及國
    民身分證等財物。
二、戊○○明知並未獲如附表貳所示真正持卡人丑○○、卯○○之授權，竟基於詐欺
    取財及行使偽造私文書之概括犯意，於附表貳所示之時間，持附表壹編號二、四
    所示竊得之丑○○及卯○○信用卡，先後至如附表貳所示之「江順昌男裝百貨行
    」等特約商店，偽稱自己係持卡人，而以刷卡簽帳消費之方式，連續於信用卡消
    費簽帳單顧客簽名欄內，以複寫方式偽造如附表貳所示丑○○及卯○○之署押（
    ，共計偽造署押十一枚，偽造之署押詳如附表貳偽造之署押欄所示），用以表示
    真正持卡人丑○○及卯○○確認交易標的、金額及向該特約商店刷卡消費之意思
    ，而連續偽造信用卡簽帳單之私文書，並將偽造完成之信用卡簽帳單交付於特約
    商店之服務人員而行使之，足以生損害於真正持卡人丑○○、卯○○及如附表貳
    所示之特約商店及發卡銀行對信用卡管理之正確性，使前揭特約商店陷於錯誤，
    而交付如附表貳所示服飾、休閒鞋及行動電話等財物，合計價值四萬五千四百零
    八元（盜刷之時間、特約商店、盜刷所得之財物、盜刷之信用卡卡號、發卡銀行
    、持卡人均詳如附表貳）。
三、嗣分別經警查得戊○○騎乘壬○○、癸○所有之機車或循線或持搜索票查獲（查
    獲之情形，詳如附表壹、貳所載），並於查獲戊○○竊取子○○○所有車內現金
    時扣得鑰匙三支；再於查獲戊○○騎乘癸○失竊之機車時，扣得鑰匙一支。
四、案經基隆市警察局第一、第二、第四分局報告臺灣基隆地方法院檢察署檢察官偵
    查起訴及移送併辦。
    理  由
一、訊據被告戊○○坦承如附表壹編號二、三、四、五、七、八所示竊盜之犯行，核
    與被害人丑○○、康登傳、卯○○、庚○○、子○○○及癸○指述之情節相符，
    有各該警、偵訊筆錄在卷可徵，復有搜索扣押筆錄二份、被害人丑○○等六人領
    回失竊物品之贓物認領收據四紙、車輛相片三張、車輛竊盜、車牌失竊資料個別
    查詢表（查詢車輛認可資料）、基隆市警察局車輛尋獲通報單各一紙在卷可稽，
    堪信被告此部分之自白與事實相符。
二、如附表貳所示，被告戊○○持竊得之丑○○、卯○○信用卡，偽以丑○○、卯○○之名義，盜刷財物之事實，亦據被告坦承屬實，核與被害人丑○○、卯○○所
    述及證人即特約商店之店員丙○○、乙○○、寅○○、辛○○等所證情節相符，
    有各該警、偵訊筆錄在卷可按，復有美商花旗銀行九十二年四月二十三日（九十
    二）消管字第０九九七號函附之信用卡帳單一紙及簽帳單影本四紙、簽帳單正本
    一紙附卷可憑，被告此部分之自白，堪信為真實。
三、被告固坦承騎乘如附表壹編號一被害人壬○○之機車，及持有如附表壹編號六被
    害人甲○○之信用卡，然矢口否認有公訴人所指此部分之竊盜犯行，辯稱：經警
    查獲時所騎乘之壬○○機車，係向綽號「黑松」之友人所借；至被害人甲○○之
    信用卡，係其在九十一年十二月二十三日中午在基隆市○○路撿到的云云。然查
    ：
（一）附表壹編號一所示被害人壬○○之機車，係在九十一年九月十二日，在基隆市
      ○○路、孝三路口遭竊等情，業經被害人壬○○在警、偵訊時指陳明確，復有
      被害人壬○○領回失竊機車及鑰匙之贓物認領保管收據一紙、相片二張及基隆
      市警察局車輛遺失尋獲報告單、車輛竊盜車牌失竊資料個別查詢表、行車執照
      各一紙可憑。被告雖以前詞置辯，然經警依被告所供綽號「黑松」男子之特徵
      ，找出「徐至祥」男子之口卡供被告指認，被告指認徐至祥即為綽號「黑松」
      之男子無誤，而被告於檢察官偵訊時亦供稱指認無訛，嗣經檢察官於九十一年
      十月二十八日提訊徐至祥，徐至祥結證稱其未將被害人壬○○之機車借予被告
      等語，又觀諸被告先於偵查中稱係於九十一年十月一日，在基隆市○○街向證
      人徐至祥借用；次於本院時供稱係九十一年九月十二日在基隆市○○路與南榮
      路口向證人徐至祥借用，前後所供借用機車之時間、地點等情節岐異，足認被
      告所辯向證人徐至祥借用機車等情，與事實不符，要難採信。被告竊盜被害人
      壬○○所有機車之犯行，堪以認定。
（二）又附表壹編六所示被害人甲○○之信用卡，原置於甲○○所有之車號Ｇ五─二
      一三六號自用小客車內，而於基隆市○○路停車場內遭人所竊之事實，已據被
      害人甲○○於警、偵訊時指述歷歷，並有被害人甲○○領回失竊信用卡之贓物
      認領收據一紙可稽。被告雖辯稱係在基隆市○○路麥當勞前機車上，拾得被害
      人甲○○之信用卡，拾得信用卡時，友人王坤來亦在場云云。然查王坤來自承
      係被告之友人，且王坤來因涉嫌施用毒品案件（由本院另案審理中），經警持
      搜索票前往其住處搜索時，查獲被告騎乘被害人癸○失竊之贓車，後搭載涉犯
      搶奪罪嫌之許順益前來王坤來住處，而一併查獲被告前所犯竊盜癸○機車之犯
      行，及許順益搶奪被害人丁○○○之犯行（由本院另案審理中），顯見被告與
      王坤來關係密切，王坤來於警訊時稱看見被告拾得被害人甲○○之信用卡云云
      ，應係迴護被告之詞，尚難採為有利被告之證據。再者，被害人甲○○堅稱所
      有之信用卡係遭人所竊，且未曾至基隆市○○路麥當勞，則被害人甲○○之信
      用卡為何在該處出現，而得由被告拾獲？如係他人所竊而丟棄，又為何選擇人
      潮眾多的麥當勞前，而與一般犯罪行為人處置贓物，係選擇較偏僻無人發覺處
      所之情形明顯不同？參以被告前於偵查中否認竊取被害人丑○○及庚○○之信
      用卡，辯稱係拾得云云，嗣於本院審理、訊問時方坦承係以侵入被害人丑○○
      、庚○○自用小客車之方式，竊取信用卡等財物之情，及被告係因與王坤來，
      在基隆市○○○路一三一號地下室停車場內，徘徊並觀看每輛車內有無放置財
      物，因其二人已至該處多次，且其等來過後，都會有許多車輛遭破壞，引起該
      棟大樓管理員己○○注意而報警處理，經警自被告身上查獲甲○○之信用卡之
      情形，足見被告係以侵入被害人自用小客車竊取財物，並持竊得之信用卡盜刷
      為其犯罪手法等情，被害人甲○○之信用卡係遭被告所竊之事實，要堪認定。
      被告所辯拾得被害人甲○○信用卡云云，核係避重就輕之詞，不足採信。
（三）綜上，被告所辯均不足採，本件事證明確，應依法論科。
四、查被告戊○○竊取如附表壹所示被害人壬○○等八人之財物，核其所為係犯刑法
    第三百二十條第一項之普通竊盜罪；再其持被害人丑○○、卯○○所有如附表貳
    所之信用卡，先後至附表貳所示之地點刷卡購物，並偽造丑○○、卯○○之署押
    ，做成不實簽帳單之私文書，持交各該特約商店店員，足生損害於丑○○、卯○○等真正持卡人、發卡銀行及特約商店，並使特約商店陷於錯誤，誤以為被告係
    真正持卡人，而交付如附表貳所示之財物，總計價值四萬五千四百零０八元，核
    其此部分所為，係犯刑法第二百十六條、第二百十條之行使偽造私文書罪、第三
    百三十九條第一項之詐欺取財罪。公訴人認被告係涉犯刑法第三百三十九條第二
    項詐欺得利罪，尚有未洽，起訴法條應予變更。被告於簽帳單上偽造署押行為，
    係偽造私文書之部分行為，偽造私文書之低度行為，復為行使偽造私文書之高度
    行為所吸收，均不另論罪。被告於附表壹及附表貳所示之時間、地點竊盜、行使
    偽造私文書、詐欺取財犯行，均時間緊接，手段相同，均各觸犯構成要件相同之
    罪名，顯係基於概括犯意為之，均為連續犯，應法應以一罪論，並加重其刑。被
    告所犯上開普通竊盜罪、行使偽造私文書罪及詐欺取財罪等三罪之間，有方法結
    果之牽連關係，應依刑法第五十五條之規定，從一重之行使偽造私文書罪處斷。
    另被告如附表壹編號七、編號八所示竊盜之犯行，雖未經公訴人起訴，然此與已
    起訴部分具有連續犯之裁判上一罪關係，而為起訴效力所及，本院依法自得併予
    審理。再被告前曾受如事實欄所載有期徒刑之執行，此有臺灣高等法院被告全國
    前案紀錄表附卷可考，其於有期徒刑執行完畢後五年以內，再犯本件最重本刑為
    有期徒刑以上之刑之罪，為累犯，應依法遞加重其刑。爰審酌被告素行不端，已
    如前述，犯後坦承部分犯行，竊盜及冒刷他人財物之手段、次數及所得財物之價
    值等一切情形，量處如主文所示之刑示懲。如附表貳所示簽帳單上之署押計十一
    枚，均為被告所偽造，已據其坦承在卷，不問屬於犯人與否，均依刑法第二百十
    九條規定沒收；又扣案之鑰匙四支，被告坦承為其所有，然否認供本案竊盜所用
    ，因查無證據足認被告曾使用扣案之鑰匙，實施本案之竊盜犯行，爰不予宣告沒
    收。又被告受本案二年之有期徒刑執行完畢後，應可收教化之功效，本院認無再
    宣告強制工作之必要，爰不予宣告強制工作之必要，附此敘明。
五、公訴人另以被告戊○○基於為自己不法所有之概括犯意，自九十二年二月起至同
    年四月底止，在基隆市○○路、復興路、西定路等處，以敲破路旁停放車輛之車
    窗後，進入車內行竊之方式，共竊得六千元、行動電話及相機等物，認被告涉犯
    竊盜罪嫌，而與被告所犯如附表壹編號八所示竊取被害人癸○所有機車之犯行，
    同以九十年度偵字第一七九一號竊盜案件，承請本院併案審理。按被告之自白，
    不得作為有罪判決之唯一證據，仍應調查其他必要之證據，以察其是否與事實相
    符，刑事訴訟法第一百五十四條第二項定有明文。經查：除被告竊取被害人癸○
    之機車部分，有被告之自白，核與被害人所述相符，並有贓物認領收據附卷，洵
    堪認定被告之自白與事實相符外，餘函請併案審理部分，雖有被告之自白外，並
    扣有行動電話及相機等物可佐，然該物係竊盜所得，亦係依據被告之自白而來，
    性質上仍屬被告自白之證據，尚難以之充為補強被告自白之證據，此外，復查無
    其他證據足資佐證被告之自白與事實相符，依上揭刑事訴訟法第一百五十四條第
    二項之規定，尚難證明被告有此部分之竊盜犯行，自與本案論罪科刑之竊盜犯行
    部分無連續犯之裁判上一罪關係，即非公訴人起訴效力所及，本院亦不得逕予審
    究，此部分應退由檢察官另行依法處理。
據上論斷，應依刑事訴訟法第二百九十九條第一項前段、第三百條，刑法第五十六條
、第二百十六條、第二百十條、第三百二十條第一項、第三百三十九條第一項、第五
十五條、第四十七條、第二百十九條，罰金罰鍰提高標準條例第一條前段，判決如主
文。本案經檢察官張志明到庭執行職務。
中      華      民      國      九十二      年    八    月    二十      日
                                臺灣基隆地方法院刑事第二庭
                                    審判長法  官    邱志平
                                          法  官    蔡岱霖
                                          法  官    劉桂金
右正本證明與原本無異。
對於本件判決如有不服，應於收受送達後十日內，向本院提出上訴書狀，上訴於臺灣
高等法院，並按他造當事人之人數附具繕本。
                                          書記官    黃士元
中      華      民      國      九十二      年    八    月    二十二    日
附錄論罪法條
刑法第二百十條：
偽造、變造私文書，足以生損害於公眾或他人者，處五年以下有期徒刑。
刑法第二百十六條：
行使第二百十條至第二百十五條之文書者，依偽造、變造文書或登載不實事項或使登
載不實事項之規定處斷。
刑法第三百二十條第一項：
意圖為自己或第三人不法之所有，而竊取他人之動產者，為竊盜罪，處五年以下有期
徒刑、拘役或五百元以下罰金。
刑法第三百三十九條第一項：
意圖為自己或第三人不法之所有，以詐術使人將本人或第三人之物交付者，處五年以
下有期徒刑、拘役或科或併科一千元以下罰金。
附表壹（戊○○竊盜之時間、地點、手段及竊得之財物及被害人名細）
┌───┬──────┬─────────┬────────┬──────┐
│編 號 │時間及地點  │竊  盜  之  手  段│被害人及竊得財物│查獲方式    │
├───┼──────┼─────────┼────────┼──────┤
│  一  │民國（下同）│乘壬○○未注意管理│壬○○          │九十一年十月│            │
│      │九十一年九月│，將所有之車牌號碼│ＰＯＨ─九八一號│一日上午九時│
│      │十二日上午五│ＰＯＨ─九八一號機│機車一輛。      │五十分許，在│
│      │時許        │車鎖匙插於該機車之│                │基隆市中山區│
│      │基隆市仁愛區│機會，徒手竊得該機│                │文化路五十巷│
│      │忠一路與孝三│車，得手後供己代步│                │一弄三十號前│
│      │路口        │使用。            │                │，為警當場查│
│      │            │                  │                │獲戊○○騎乘│
│      │            │                  │                │該車。      │
├───┼──────┼─────────┼────────┼──────┤
│  二  │九十一年十一│乘丑○○未注意管理│丑○○          │經警循線查獲│
│      │月五日上午十│之際，徒手竊取廖文│花旗銀行卡號：五│。          │
│      │時許        │鴻置於所有自用小客│00000000│            │
└───┴──────┴─────────┴────────┴──────┘
（續上頁）
┌───┬──────┬─────────┬────────┬──────┐
│      │基隆市中山區│車內之信用卡。    │0000000號│            │
│      │復興路附近  │                  │信用卡一張      │            │
├───┼──────┼─────────┼────────┼──────┤
│  三  │九十一年十一│乘康登傳未注意管理│康登傳          │經警循線查獲│
│      │月底某日    │之際，徒手竊取康登│皮夾一只（內含新│，並徵得張建│
│      │基隆市○○路│傳置於自用小客車內│台幣六百元、國民│民同意，至其│
│      │路邊        │之財物。          │身分證、信用卡、│住所搜索，查│
│      │            │                  │名片等）。      │得皮夾一只及│
│      │            │                  │                │康登傳國民身│
│      │            │                  │                │分證一張。  │
├───┼──────┼─────────┼────────┼──────┤
│  四  │九十一年十二│乘卯○○未注意管理│卯○○          │經警於九十一│
│      │月八日凌晨三│之際，持地上之石塊│臺北國際商業銀行│年十二月八日│
│      │時許        │，破壞卯○○所有車│卡號：五四０八０│上午十一時三│
│      │基隆市○○路│號Ｇ二─九二五三號│00000000│十分在江順昌│
└───┴──────┴─────────┴────────┴──────┘
（續上頁）
┌───┬──────┬─────────┬────────┬──────┐
│      │四二三巷四二│自用小客車右側前車│八０一號信用卡一│男裝百貨行當│
│      │號前        │窗（損毀罪部分未據│張。            │場查獲，並自│
│      │            │告訴），徒手竊取魏│                │戊○○身上查│
│      │            │家祥之信用卡一張。│                │得卯○○及郭│
│      │            │                  │                │銀溪之信用卡│
│      │            │                  │                │。          │
├───┼──────┼─────────┼────────┼──────┤
│  五  │九十一年十二│乘庚○○未注意管理│庚○○          │同       右 │
│      │月八日凌晨四│之際，徒手竊取郭銀│臺新銀行卡號：四│            │
│      │時許        │溪置於車號ＣＯ─四│00000000│            │
│      │基隆市○○街│六０六號自用小客車│0000000號│            │
│      │六十二號附近│內之信用卡一張。  │信用卡一張。    │            │
├───┼──────┼─────────┼────────┼──────┤
│  六  │九十一年十二│乘甲○○未注意管理│甲○○          │九十一年十二│
│      │月二十三日上│之際，以不詳方式，│慶豐銀行卡號：四│月二十三日，│
└───┴──────┴─────────┴────────┴──────┘
（續上頁）
┌───┬──────┬─────────┬────────┬──────┐
│      │午九時許    │竊取甲○○置於所有│00000000│在基隆市仁愛│
│      │基隆市仁愛區│車號Ｇ五─二一三六│0000000號│區○○○路一│
│      │南榮路停車場│號自用小客車內之信│信用卡一張。    │三一號地下室│
│      │            │用卡一張。        │                │停車場，為住│
│      │            │                  │                │戶己○○發覺│
│      │            │                  │                │行跡可疑報警│
│      │            │                  │                │警，自戊○○│
│      │            │                  │                │上衣口袋查得│
│      │            │                  │                │甲○○之信用│
│      │            │                  │                │卡。        │
├───┼──────┼─────────┼────────┼──────┤
│  七  │九十二年四月│乘子○○○未意管理│子○○○        │為警盤檢當場│
│      │二十二日零時│之際，徒手竊取黃簡│現金新台幣七百四│查獲，並扣得│
│      │二十分許    │美置於所有車號六Ｇ│十元。          │鑰匙三支。  │
│      │基隆市信義區│─二四五六號自用小│                │            │
└───┴──────┴─────────┴────────┴──────┘
（續上頁）
┌───┬──────┬─────────┬────────┬──────┐
│      │信二路二四六│客車內之現金。    │                │            │
│      │巷三號前    │                  │                │            │
├───┼──────┼─────────┼────────┼──────┤
│  八  │九十二年五月│乘癸○未注意管理，│癸○            │為警持搜索票│
│      │十二日上午九│將所有之車號ＩＨＳ│ＩＨＳ─五五一號│至戊○○居處│
│      │時許        │─五五一號機車鑰匙│機車一輛。      │，查得戊○○│
│      │基隆市信義區│插於該機車之機會，│                │騎乘癸○失竊│
│      │深溪路五十三│徒手竊得該機車，得│                │之機車，並扣│
│      │號前        │手後供己代步使用。│                │得鑰匙一支。│
└───┴──────┴─────────┴────────┴──────┘
附表貳（戊○○盜刷信用卡之時間、地點、盜刷所得財物、偽造之簽名署押、盜刷之
信用卡、信用卡持卡人等明細）
┌──┬────┬─────┬────┬─────┬──────┬────┐
│編號│盜刷時間│特約商店  │盜刷所得│簽帳單上持│信用卡卡號  │查獲情形│
│    │        │          │財物    │卡人簽名欄│及持卡人    │        │
│    │        │          │        │偽造之署押│            │        │
│    │        │          │        │（除編號二│            │        │
│    │        │          │        │為一式三聯│            │        │
│    │        │          │        │外，餘均為│            │        │
│    │        │          │        │一式二聯）│            │        │
├──┼────┼─────┼────┼─────┼──────┼────┤
│一  │九十一年│基隆市仁愛│新台幣（│偽造之廖文│丑○○      │經警循線│
│    │十一月五│區○○路五│下同）一│鴻署押二枚│花旗銀行卡號│查獲。  │
│    │日十二時│六「江順昌│萬一千元│          │：五四０八０│        │
│    │三十三分│男裝百貨行│之服飾。│          │五００一八五│        │
│    │許      │」│（起訴書│          │五三０二六號│        │
│    │        │          │所載一萬│          │            │        │
└──┴────┴─────┴────┴─────┴──────┴────┘
（續上頁）
┌──┬────┬─────┬────┬─────┬──────┬────┐
│    │        │          │一千零五│          │            │        │
│    │        │          │十五元係│          │            │        │
│    │        │          │係含稅之│          │            │        │
│    │        │          │金額）  │          │            │        │
│    │        │          │        │          │            │        │
├──┼────┼─────┼────┼─────┼──────┼────┤
│二  │九十一年│基隆市仁愛│九千六百│偽造之廖文│同        右│同  右  │
│    │十一月五│區○○路二│元之休閒│鴻署押三枚│            │        │
│    │日下午二│四號「心心│鞋（起訴│。        │            │        │
│    │時四十八│服飾店」  │書所載九│          │            │        │
│    │分許    │          │千六百四│          │            │        │
│    │        │          │十八元係│          │            │        │
│    │        │          │含稅之金│          │            │        │
│    │        │          │額）    │          │            │        │
└──┴────┴─────┴────┴─────┴──────┴────┘
（續上頁）
┌──┬────┬─────┬────┬─────┬──────┬────┐
│三  │九十一年│基隆市仁愛│六千六百│偽造之廖文│同        右│同  右  │
│    │十一月五│區○○路二│八十八元│鴻署押二枚│            │        │
│    │日下午四│二一號「全│之行動電│。        │            │        │
│    │時四十二│國電子專賣│話一支。│          │            │        │
│    │分許    │店」      │（起訴書│          │            │        │
│    │        │          │所載之六│          │            │        │
│    │        │      │千七百二│          │            │        │
│    │        │          │十一元係│          │            │        │
│    │        │          │含稅之金│          │            │        │
│    │        │          │額）    │          │            │        │
├──┼────┼─────┼────┼─────┼──────┼────┤
│四  │九十一年│基隆市仁愛│七千一百│同      右│同        右│同    右│
│    │十一月五│區○○路二│二十元之│          │            │        │
│    │日下午四│五九號「燦│行動電話│          │            │        │
│    │時五十九│坤三Ｃ」  │話一支。│          │            │        │
└──┴────┴─────┴────┴─────┴──────┴────┘
（續上頁）
┌──┬────┬─────┬────┬─────┬──────┬────┐
│    │分許    │          │（起訴書│          │            │        │
│    │        │          │所載之七│          │            │        │
│    │        │        │千一百五│          │            │        │
│    │        │          │十六元係│          │            │        │
│    │        │          │含稅之金│          │            │        │
│    │        │          │額）    │          │            │        │
├──┼────┼─────┼────┼─────┼──────┼────┤
│五  │九十一年│基隆市仁愛│一萬一千│卯○○英文│卯○○      │同日經警│
│    │十二月八│區○○路五│元之服飾│姓名「ＷＥ│臺北國際商業│在江順昌│
│    │日上午十│六號「江順│        │Ｉ」署押二│銀行卡號：五│男裝行當│
│    │一時九分│昌男裝百貨│        │枚        │四０八０七四│場查獲。│
│    │許      │行」      │        │          │三０００三八│        │
│    │        │          │        │          │八０一號    │        │
└──┴────┴─────┴────┴─────┴──────┴────┘


司法院資訊處製作；財團法人民間司法改革基金會備份。
